【裁判字號】    90,交易,39
【裁判日期】    900430
【裁判案由】    過失傷害
【裁判全文】
臺灣板橋地方法院刑事判決                            九十年度交易字第三九號
    公  訴  人  臺灣板橋地方法院檢察署檢察官
    被      告  乙○○
右列被告因過失傷害案件，經檢察官提起公訴（八十九年度偵字第一七二九三號），
本院判決如左：
    主  文
乙○○因過失傷害人，處拘役拾日，如易科罰金，以佰元折算壹日。
    事  實
一、乙○○於民國八十九年六月二十九日十一時許，騎乘車牌FHZ－○九六號重型機
    車，沿臺北縣樹林市○○路，由新莊往樹林火車站方向行駛，應注意車前狀況，
    並隨時採取必要之安全措施，其能注意而依當時情形並無不能注意之情事，途經
    樹新路七十一號前時，竟疏未注意其前行人動態並作隨時停剎之準備，致該機車
    右側置物箱擦撞因疏未注意穿越道路應走行人穿越道，卻貿然圖自快車道穿越而
    正立於快車道上之甲○○○，使甲○○○因而受有右肱股骨折、右鎖骨骨折之傷
    害。
二、案經甲○○○告訴由臺北縣警察局樹林分局移送臺灣板橋地方法院檢察署檢察官
    偵查起訴。
    理  由
一、訊據被告乙○○就於右揭時地駕車撞及告訴人甲○○○而肇事之情固供認不諱，
    惟否認有何過失犯行，辯稱：伊當時車子已經過了，是告訴人自己碰到伊之車子
    的，被害人自己是殘障，過馬路自己要注意云云。惟查右揭事實，業據告訴人甲
    ○○○指訴綦詳，並有道路交通事故調查報告表在卷可稽。又本件肇事路段劃有
    快慢車道，事故地點在雙黃線旁，此觀諸前開道路調查報告表所繪製現場圖及現
    場相片甚明，被告雖於警訊中自承：伊有看到行人穿越馬路，於是騎很慢等語。
    惟告訴人既已穿越馬路，行至路中，被告又自承有看見告訴人，自當注意車前狀
    況並保持安全距離，卻猶撞及被害人，是其未注意車前狀況且未保持安全距離甚
    明。
二、按機車駕駛人應注意車前狀況，並隨時採取必要之安全措施，道路交通安全規則
    第九十四條第三項定有明文。本件被告乃領有駕駛執照之機車駕駛人，其駕車行
    經上開路段，理應注意前揭交通規定，而依當時情形，並無不能注意之情事，詎
    其竟疏於注意，於駕駛車輛違反前開道路交通安全規定，以致肇事，其於本件車
    禍之發生具有過失，自堪認定。雖告訴人甲○○○因未注意穿越道路應走行人穿
    越道，卻貿然圖自快車道穿越，亦有疏失，但此仍無卸於被告所應負之過失責任
    。此外被害人因本件車禍受前揭傷害，亦有診斷証明書乙紙附卷足証（偵查卷第
    十四頁），被告之過失行為與告訴人之受傷害間，並有相當因果關係。被告所辯
    純係卸責之詞，洵非可採。罪證明確，被告犯行堪以認定。
三、核被告所為，係犯刑法第二百八十四條第一項前段之因過失傷害人罪。又被告行
    為後原刑法第四十一條之規定：「犯最重本刑為三年以下有期徒刑之刑之罪，而
    受六月以下有期徒刑或拘役之宣告，因身體、教育、職業或家庭之關係或其他正
    當事由，執行顯有困難者，得以一元以上三元以下折算一日，易科罰金。」，已
    於九十年一月四日經修正為刑法第四十一條第一項，該規定為：「犯最重本刑為
    五年以下有期徒刑之刑之罪，而受六月以下有期徒刑或拘役之宣告，因身體、教
    育、職業或家庭之關係或其他正當事由，執行顯有困難者，得以一元以上三元以
    下折算一日，易科罰金。但確因不執行所宣告之刑，難收矯正之效，或難以維持
    法秩序者，不在此限。」，並於同年月十日經總統公布施行，經新舊法比較結果
    ，修正後之新法對被告易科罰金之宣告並不生影響，爰適用裁判之新法諭知易科
    罰金之折算標準，以示懲儆。爰審酌被告過失程度及於肇事後曾為告訴人給付醫
    藥費新台幣一萬元，並其他素行、品行、犯後態度等一切情狀，量處如主文所示
    之刑，並諭知易科罰金折算標準。
據上論結，應依刑事訴訟法第二百九十九條第一項前段，刑法第二條第一項前段、第
二百八十四條第一項前段、修正後第四十一條第一項、罰金罰鍰提高標準條例第一條
前段、第二條，判決如主文。
本案經檢察官簡美慧到庭執行職務
中      華      民      國    九十      年      四      月     三十     日
                                      臺灣板橋地方法院交通法庭
                                          法    官    徐  子  涵
右正本證明與原本無異。
如不服本判決，應於判決送達後十日內向本院提出上訴狀 (應附繕本)。
                                          書 記 官    彭  麗  紅
中      華      民      國      九十      年    五    月       二       日
附錄本案論罪科刑法條全文：
刑法第二百八十四條：
因過失傷害人者，處六月以下有期徒刑、拘役或五百元以下罰金。致重傷者，處一年
以下有期徒刑、拘役或五百元下罰金。
從事業務之人，因業務上之過失傷害人者，處一年以下有期徒刑、拘役或一千元以下
罰金。致重傷者，處三年以下有期徒刑、拘役或二千元以下罰金。


司法院資訊處製作；財團法人民間司法改革基金會備份。
